【裁判字號】    90,交聲,117
【裁判日期】    900702
【裁判案由】    聲明異議
【裁判全文】
臺灣臺南地方法院交通事件裁定                      九十年度交聲字第一一七號
    移送機關  交通部公路區嘉義區監理所麻豆監理站
    受處分人  甲○○
右列受處分人因違反道路交通管理處罰條例案件，對於麻豆監理站九十年六月四日麻
監裁字第七五Ｍ00000000號所為之處分（原處分案號：南縣警局交字第Ｍ0
0000000號），聲明異議，本院裁定如左：
    主  文
異議駁回。
    理  由
一、本件異議意旨如異議書所載。
二、按汽車駕駛人，行車速度，超過規定之最高時速者，處新台幣一千二百元以上、
    二千四百元以下之罰鍰並記違規點數一點，道路交通管理處罰條例第四十條第一
    項、第六十三條第一項第一款分別定有明文。
三、本件受處分人即異議人甲○○於民國九十年一月二十日零時四十二分許，駕駛Ｃ
    Ｔ－三九五二號自用小客車，行經限速標誌七十公里之台一號省路公路二九六Ｋ
    南下路段處，以九十公里之時速超速行駛之事實，有台灣省台南縣警察局警交字
    第Ｍ00000000號舉發違反道路交通管理事件通知單、台南縣警察局（90
    .2.20）九０警交字第００一九六八號、（90.5.28）九０警交字第二二０九號書
    函、麻豆監理站違反道路交通管理事件裁決書各一張、台灣省台南縣警察局九十
    年六月二十六日警交字第三一六四五號函等在卷可考，異議人對於駕車超速之情
    狀有異詞，辯稱（１）當時雖車流量不多，但也非如警員所言沒什麼車流量，當
    時警車測速螢幕只顯示９０字樣，並無日期，無法判定是何時測速？（２）一部
    不到一千西西小車短短五十公尺能加速到九十公里，況且是在罩滿濃霧，能見度
    不佳，又剛從另一北上車道轉彎進入南下車道？（３）當時覺得有異，本與當時
    警員陳述，豈知警員態度惡劣，完全不接受，一味認定就是超速，讓人有替人頂
    罪之嫌？云云。依上開警局函謂；當時南下車道只有該輛自小客車，北上車道無
    車輛行駛，經警攔檢違規車輛，請其出示駕、行照，並請違規人詳看雷達測速器
    顯示時速為90公里無誤，該路段限速為七十公里，依法舉發無訛。此告發單係現
    場雷達測速，雷達僅能顯示車速，無法測速拍照。（見３１６４５號函）異議人
    對曾詳看雷達測速器顯示９０公里一節並不爭執，按行政機關實施行政處分固應
    講求確實、遵循公正、公開與民主程序，確保依法行政原則，以保障人民權益，
    提高行政效率，增進人民對行政之信賴。但以本件為例，似也無法要求就每件違
    規事項均能有照相或其他物證始得裁罰，否則豈非十餘萬員警需隨時人手一只照
    相機始克達成要求，非但人力、財力無法支應，即或有此財力，亦非積極行政、
    提高行政效率之目的，值勤員警經國家考試任用，依法執行職務，非有證據證明
    其有枉法瀆職，自不得任意加以否定、質疑其公正性，否則行政事務如何推動。
    本件異議人聲明異議並未提出若何積極證據以供調查，違規事件並經台南縣警察
    局函覆屬實。警員與異議人素無嫌隙，當無設詞誣攀之理。異議人空言否認違規
    ，核不足採。其有違規之非行，堪以認定。原處分機關因依首揭法條規定，裁決
    處異議人罰鍰新台幣一千二百元處分並記違規點數一點，於法尚無不合，異議人
    之異議為無理由，應予駁回。又異議人既有上開不服心理，建議告發機關今後能
    克服困難，就上開情形均予照相存證，以杜紛爭。
四、據上論斷，應依道路交通案件處理辦法第十九條，裁定如主文。
中    華    民    國      九十      年      七      月        二        日
                              臺灣臺南地方法院交通法庭
                                      法  官  何  清  池
右正本證明與原本無異。
如不服本裁定，應於裁定送達後五日內向本院提出抗告狀( 應附繕本 )。
                                      書記官  林  木  村
中    華    民    國      九十      年      七      月        四    日


司法院資訊處製作；財團法人民間司法改革基金會備份。
